臺灣臺南地方法院刑事判決
　　公　訴　人　臺灣台南地方法院檢察署檢察官
　　被　　　告　乙○○
　　選任辯護人　吳健安
右列被告因妨害自由案件，經檢察官提起公訴（九十一年度偵字第五六八號），本院
判決如左：
    主  文
乙○○無罪。
    理  由
一、公訴意旨略以：被告乙○○與甲○○原係朋友關係，後來因金錢方面等糾紛導致
    雙方關係發生齟齬。嗣於民國（下同）九十年十一月二十七日晚間，甲○○多次
    自台南縣永康市○○○街九十巷十八號七樓之三居所以（○六）0000000
    號之電話，撥打（○六）0000000號之市內電話至同縣市○○○街七十四
    號乙○○家中，欲質問乙○○關於會計帳目之事，惟乙○○遲至同日晚上十時許
    始返家，乙○○返家後旋於十時三十分許以上揭（○六）0000000號之電
    話，撥打（○六）0000000號市內電話回覆甲○○，詎二人言語不和，乙
    ○○竟在電話中出言恐嚇甲○○稱：「你平常都以機車代步，你要小心一點」等
    語，令甲○○心生畏懼。因認被告涉有刑法第三百零五條之恐嚇安全罪嫌等情。
二、公訴人認被告乙○○涉有上開犯行，係以上揭事實，業據告訴人甲○○於警、偵
    訊時指訴歷歷，且經調閱被告家中（○六）0000000號電話於九十年十一
    月二十七日之通聯紀錄，發現該電話號碼確於當晚十時三十一分六秒撥出至（○
    六）0000000號，通話時間為五十八秒，且被告亦自承當晚約於十時許返
    家，更徵告訴人指陳確非出於虛構，且告訴人若非因遭言詞恐嚇受到驚嚇，要無
    隨即於當日深夜前往警局報案之理為論據。訊據被告則堅決否認有何恐嚇犯行，
    辯稱：（○六）0000000號雖係伊店裡的電話，但家中尚有他人可聽打該
    電話，於九十年十一月二十七日二十二時三十一分六秒，伊並無打（○六）00
    00000號向甲○○恐嚇稱：「你平常都以機車代步，你要小心一點」之言詞
    等語。被告辯護人除同被告上揭未為恐嚇言詞辯解外，復以姑不論被告有無上開
    「你平常都以機車代步，你要小心一點」話語，就該語義之內容，依常情常理解
    讀亦非恐嚇，應是一句警愓之語，有如勸人「開車不喝酒，喝酒不開車」，自不
    得僅憑告訴人片面指訴，資為不利被告裁判基礎等詞。
三、按犯罪事實應依證據認定之，無證據不得推定其犯罪事實；又不能證明被告犯罪
    者，即應諭知無罪之判決，刑事訴訟法第一百五十四條、第三百零一條第一項分
    別定有明文。其次，認定不利於被告之事實，須依積極證據，苟積極證據不足為
    不利於被告之認定時，即應為有利於被告之認定，更不必有何有利之證據；其次
    ，認定犯罪事實所憑之證據，雖不以直接證據為限，間接證據亦包括在內，然而
    無論直接證據或間接證據，其為訴訟上之證明，須於通常一般之人均不致有所懷
    疑，而得確信其為真實之程度者，始得據為有罪之認定，倘其證明尚未達到此一
    程度，而有合理之懷疑存在而無從使事實審法院得有罪之確信時，即應由法院為
    諭知被告無罪之判決（最高法院三十年上字第八一六號及七十六年台上字第四九
    八六號判例意旨參照）。另告訴人之告訴，係以使被告受刑事訴追為目的，是其
    陳述是否與事實相符，仍應調查其他證據以資審認（最高法院五十二年度台上字
    第一三○○號判例意旨參照）。
四、經查：告訴人甲○○固於警訊、偵查中指訴被告乙○○向其恫稱：「你平常都以
    機車代步，你要小心一點」之言詞，致其心生恐懼，惟於本院九十一年八月二十
    六日、九月二日審理時陳稱：伊與被告通電話沒有錄音，無證據證明被告恐嚇，
    可能是一時的誤會，不願再追究等語。告訴人之指訴前後不一，顯有瑕疵，亦未
    能提出確切有利證據以資證明被告恐嚇之事實。再一般被恐嚇而心生畏懼之人，
    對加以恐嚇者，避之惟恐不及，方屬常情。告訴人指述被告於九十年十一月二十
    七日二十二時三十一分六秒以（○六）0000000號電話撥至其（○六）0
    000000號電話為恐嚇行為，然該通話五十八秒後，告訴人旋以（○六）0
    000000號電話，分別於同日二十二時三十二分八秒（通話時間二十秒）、
    二十二時三十三分四十九秒（通話時間五秒）、二十三時二十五分四十七秒（通
    話時間十三秒）、二十三時五十五分十九秒（通話時間三十二秒）撥打被告所有
    之（○六）0000000號，有中華電信股份有限公司台南營運處九十一年一
    月二十五日南營字第ＰＩＣ０六０００五七號函附上揭二支電話通話明細紀錄查
    詢可佐。本院詢以告訴人何以四次撥打被告所有之電話原因，告訴人陳稱：可能
    當時很生氣等情。亦與遭恐嚇而心生畏懼之犯罪構成要件有間。再被告使用之（
    ○六）0000000號電話，固曾於九十年十一月二十七日二十二時三十一分
    六秒撥接告訴人使用之（○六）0000000號電話，被告否認係其所為，縱
    被告自承當晚約於十時許返家而由被告撥打，亦僅能證明該二電話其時曾有通話
    之事實，尚難為被告恐嚇犯行不利之證明。另告訴人因告訴被告涉嫌本件恐嚇罪
    ，而前往警局報案，此乃就告訴人指訴之訊問，以調查被告是否犯罪之程序，非
    被告犯罪之證明，亦不得為被告恐嚇犯行之推論。
五、據上所陳，本件依調查所得證據尚不足以證明被告確有公訴人所指之恐嚇犯行，
    此外復查無其他積極證據足資佐證，揆諸前開說明，犯罪尚屬不能證明，應為無
    罪之諭知。
據上論斷，應依刑事訴訟法第三百零一條第一項，判決如主文。
本案經檢察官羅瑞昌到庭執行職務
中        華      民      國      九十一    年      九    月    十六    日
                              臺灣臺南地方法院刑事第五庭
                                  法  官  蘇  清  水
右正本證明與原本無異。
如不服本判決應於送達後十日內向本院提出上訴狀。
                                  書記官  陳  信  良
中        華      民      國      九十一    年      九    月    十六    日
